【裁判字號】    97,易,126
【裁判日期】    970222
【裁判案由】    竊盜
【裁判全文】
臺灣高雄地方法院刑事判決              97年度易字第126號
公  訴  人  臺灣高雄地方法院檢察署檢察官
被      告  丙○○
                    (另案
上列被告因竊盜案件，經檢察官提起公訴（96年度偵字第35744
號），被告於本院審理中為有罪之陳述，經裁定進行簡式審判程
序，並判決如下：
    主  文
丙○○犯攜帶兇器竊盜罪，累犯，處有期徒刑拾月，扣案螺絲起
子、手電筒各壹支、手套壹雙，均沒收之。
    事  實
一、丙○○前於民國96年間，因竊盜案件，經本院以96年度易字
    第879 號判處有期徒刑4 月、10月，並定其執行之刑為有期
    徒刑1 年確定，嗣經本院依「中華民國九十六年罪犯減刑條
    例」之規定，以96年度聲減字第1906號裁定減刑，甫於96年
    7 月23日縮刑期滿執行完畢。詎仍不知悔改，於96年12月12
    日凌晨3 時許（起訴書誤載為3 時30分許），在高雄縣路竹
    鄉○○路90號旁，見乙○○所有之車牌號碼VC-6940 號自小
    客車停放該處，且四下無人，認有機可趁，竟意圖為自己不
    法之所有，持其所有客觀上足以對人之生命、身體安全構成
    威脅且具有危險性，可供兇器使用之螺絲起子1 支，用力戳
    毀該車右前車窗使其破裂（毀損部分未據告訴），並伸手進
    入車內竊取乙○○所有之9 個十元、1 個五元、1 個一元之
    硬幣，共計新台幣（下同）96元零錢及鑰匙2 支，並於得手
    後隨即騎乘腳踏車逃離現場。適乙○○聽聞車窗玻璃破裂聲
    響，自窗戶查看，發現蔡重樺逃逸之身影，乃出外巡視，見
    其汽車車窗玻璃破裂，旋報警處裡。經警循線追緝，於同日
    凌晨3 時30分許，在高雄縣路竹鄉○○路167 號當場查獲，
    並扣得犯案工具螺絲起子、手電筒各1 支、手套1 雙及上開
    失竊物品。
二、案經高雄縣政府警察局湖內分局報告臺灣高雄地方法院檢察
    署檢察官偵查起訴。
    理  由
一、按本件被告丙○○所犯係死刑、無期徒刑、最輕本刑為3 年
    以上有期徒刑以外之罪，其就被訴事實為有罪之陳述，經本
    院告知簡式審判程序之旨，並聽取其與檢察官之意見後，本
    院認無不得或不宜改依簡式審判程序進行之情事，依刑事訴
    訟法第273 條之1 第1 項規定，裁定進行簡式審判程序，合
    先敘明。
二、上揭事實，業據被告於警詢、偵查及本院審理時均坦承不諱
    ，核與被害人乙○○警詢陳述之情節相符，並有高雄縣政府
    警察局湖內分局搜索扣押筆錄暨扣押物品目錄表、贓物認領
    保管單各1 份、現場照片及失竊物品照片共6 幀在卷可稽，
    此外，復有螺絲起子、手電筒各1 支、手套1 雙扣案可憑，
    足認被告之自白與事實相符，洵堪採為論罪科刑之依據。本
    案事證明確，被告攜帶兇器竊盜犯行堪以認定，應予依法論
    科。
三、按刑法上所謂兇器，其種類並無限制，凡客觀上對於人之生
    命、身體、安全構成威脅，具有危險性者均屬之，且祇須行
    竊時攜帶此種具有危險性之兇器為已足，並不以攜帶之初有
    行兇之意圖為必要，最高法院亦著有79年度台上字第5253號
    判例意旨供參照。扣案螺絲起子1 支，為鐵製材質，有卷附
    扣案物照片1 幀可稽，且可用於砸破汽車玻璃，亦據被告供
    明在卷，則其質地堅硬，堪可認定，客觀上持以攻擊人體，
    對人之生命、身體、安全仍足以構成威脅，且有危險性，自
    屬兇器之一種。核被告所為，係犯刑法第321 條第1 項第3
    款之攜帶兇器竊盜罪。又被告前於96年間，因竊盜案件，經
    本院以96年度易字第879 號判處有期徒刑4 月、10月，並定
    其執行之刑為有期徒刑1 年確定，嗣經本院依「中華民國九
    十六年罪犯減刑條例」之規定，以96年度聲減字第1906號裁
    定減刑，並於96年7 月23日縮刑期滿執行完畢，有臺灣高雄
    地方法院檢察署刑案資料查註紀錄表、台灣高等法院被告前
    案紀錄表各1 份可憑，其於有期徒刑執行完畢後，5 年內再
    犯本件有期徒刑以上之罪，為累犯，應依刑法第47條第1 項
    之規定，加重其刑。爰審酌被告除上開構成累犯之前科外，
    另有多次竊盜、施用毒品前科，亦有前揭前科資料可佐，其
    品性顯然不佳，又不思以己力賺取財物，任意侵害他人財產
    權，實有不該，然念其犯後坦承犯行，態度良好，及所竊財
    物均已發還予被害人，並考量其犯罪之手段、所生危害等一
    切情狀，量處如主文所示之刑，以示懲儆。扣案螺絲起子、
    手電筒各1 支、手套1 雙，為被告所有供犯罪所用或預備供
    犯罪所用之物，亦據其於本院審理時供明在卷，爰均依刑法
    第38條第1 項第2 款，宣告沒收之。
據上論斷，應依刑事訴訟法第273 條之1 第1 項、第299 條第1
項前段，刑法第321 條第1 項第3 款、第47條第1 項、第38條第
1項第2款，判決如主文。
本案經檢察官甲○○到庭執行職務。
中    華    民    國    97    年    2    月    22    日
                  刑事第十三庭  法  官  黃苙荌
以上正本證明與原本無異。
如不服本判決應於收受本判決後10日內向本院提出上訴書狀，並
應敘述具體理由，如未敘述上訴理由者，應於上訴期間屆滿後20
日內補提理由書狀於本院（均須按他造當事人之人數附繕本）「
切勿逕送上級法院」。
中    華    民    國    97    年    2     月    27    日
                                書記官  郭育秀
附錄論罪科刑法條：
中華民國刑法第321條
犯竊盜罪而有左列情形之一者，處6 月以上、5 年以下有期徒刑
：
一  於夜間侵入住宅或有人居住之建築物、船艦或隱匿其內而犯
    之者。
二  毀越門扇、牆垣或其他安全設備而犯之者。
三  攜帶兇器而犯之者。
四  結夥三人以上而犯之者。
五  乘火災、水災或其他災害之際而犯之者。
六  在車站或埠頭而犯之者。
前項之未遂犯罰之。
中華民國刑法第320 條
意圖為自己或第三人不法之所有，而竊取他人之動產者，為竊盜
罪，處5 年以下有期徒刑、拘役或5 百元以下罰金。
意圖為自己或第三人不法之利益，而竊佔他人之不動產者，依前
項之規定處斷。
前二項之未遂犯罰之。


司法院資訊處製作；財團法人民間司法改革基金會備份。
